【裁判字號】    98,訴,250
【裁判日期】    980331
【裁判案由】    違反毒品危害防制條例
【裁判全文】
臺灣屏東地方法院刑事判決               98年度訴字第250號
公  訴  人  臺灣屏東地方法院檢察署檢察官
被      告  甲○○
上列被告因違反毒品危害防制條例案件，經檢察官提起公訴（98
年度毒偵字第130 號），被告於本院準備程序進行中，就被訴事
實為有罪之陳述，經本院告知簡式審判程序意旨，並聽取當事人
之意見後，本院合議庭裁定由受命法官獨任依簡式審判程序審理
，判決如下：
    主  文
甲○○施用第一級毒品，累犯，處有期徒刑壹年貳月。
    事  實
一、甲○○前於民國88年間，因施用毒品案件，經法院裁定送觀
    察勒戒，認有繼續施用毒品傾向，再經法院裁定送強制戒治
    ，執行後因認無繼續施用毒品傾向，經停止戒治併付保護管
    束，迄至90年7 月17日保護管束期滿未經撤銷，視為執行完
    畢。又於92至93年間，因連續施用毒品案件，經本院以93年
    度訴字第124 號判處應執行有期徒刑1 年5 月確定，並於95
    年7 月25日執行完畢。詎其仍不知悔改，明知海洛因業經公
    告列為毒品危害防制條例之第一級毒品，不得持有、施用，
    竟基於施用第一級毒品之犯意，於97年8 月17日21時許，在
    屏東縣屏東市○○路段某加油站廁所內，以將海洛因粉末摻
    水置入所有針筒後注射血管之方式，施用第一級毒品海洛因
    1 次。嗣於97年8 月19日9 時許，在屏東縣竹田鄉○○村○
    ○路251 號附近，甲○○因另涉他案遭到逮捕，並為警發覺
    其手臂上有注射針孔痕跡，後經其同意採集尿液檢驗，結果
    呈現可待因、嗎啡陽性反應，而查悉上情。
二、案經屏東縣政府警察局內埔分局報告臺灣屏東地方法院檢察
    署檢察官偵查起訴。
    理  由
一、本件被告甲○○所犯係死刑、無期徒刑或最輕本刑為3 年以
    上有期徒刑以外之罪，亦非屬臺灣高等法院管轄第一審之案
    件，其於準備程序中就被訴事實為有罪之陳述，經本院告知
    簡式審判程序之旨，並聽取當事人意見後，本院合議庭依刑
    事訴訟法第273 條之1 第1 項為裁定，由受命法官獨任進行
    簡式審判程序。又簡式審判程序之證據調查，依刑事訴訟法
    第273 條之2 規定，不受同法第159 條第1 項審判外陳述排
    除之限制；再被告對於卷內各項證據亦不爭執證據能力，復
    無事證顯示有何違法取得或類此瑕疵之情，故卷內所列各項
    證據，自均有證據能力，合先敘明。
二、上揭犯罪事實，業據被告坦承不諱，又其於97年8 月19日為
    警採集之尿液送驗結果，亦呈可待因、嗎啡陽性反應，有臺
    灣檢驗科技股份有限公司濫用藥物尿液檢驗報告、被告之尿
    液送驗代號與姓名對照表各1 紙附卷可稽（見警卷第3-4 頁
    ）。是認被告上開自白與事實相符，堪以採信。從而本件事
    證已明，被告犯行洵足認定，應依法論科。
三、按毒品危害防制條例就施用毒品者，只於「初犯」及「5 年
    後再犯」2 種情形有其追訴條件之限制，即須於初犯經觀察
    勒戒或強制戒治釋放後，5 年內均無施用毒品之行為，始能
    認其前所實施之觀察勒戒或強制戒治已足遮斷毒癮，而得於
    5 年後再犯時，再適用初犯之規定，重行觀察勒戒程序。倘
    5 年內已經再犯，被依法追訴處罰，縱其第3 次或第3 次以
    上施用毒品之時間在初犯釋放5 年以後，即與「5 年後再犯
    」之情形有別，且因已於「5 年內再犯」，顯見其再犯率甚
    高，原實施觀察勒戒或強制戒治，已無法收其實效，而無5
    年遮斷效之存在，自無再經觀察勒戒及強制戒治之必要，得
    逕行追訴處罰（最高法院97年9 月9 日97年度第5 次刑事庭
    會議決議參照）。查被告前於90年間因施用毒品受強制戒治
    執行完畢後，旋於93年間復因施用毒品經法院判處徒刑，有
    上揭被告毒品前科與執行情形，及其前案紀錄表、刑案資料
    查註紀錄表各1 份可考，依前開說明，足認原實施之強制戒
    治已無法收其實效，本件施用毒品犯行自得逕予追訴處罰。
四、按海洛因係毒品危害防制條例第2 條第2 項第1 款所定之第
    一級毒品。核被告所為，係犯毒品危害防制條例第10條第1
    項之施用第一級毒品罪。被告持有第一級毒品海洛因進而施
    用，其持有之低度行為應被施用之高度行為所吸收，不另論
    持有第一級毒品之罪。被告有如事實欄所載之犯罪科刑執行
    情形，有上開前案紀錄資料可參，其於徒刑執行完畢後，5
    年內故意再犯本件有期徒刑以上之罪，為累犯，應依刑法第
    47條第1 項之規定加重其刑。爰審酌被告早於85年間，即有
    違反肅清煙毒條例、麻醉藥品管理條例等前科，其後並多次
    因施用毒品遭到判刑、執行，有上開前案紀錄資料可查，可
    見被告自陷於毒癮之害甚深，然其迭經刑事偵審程序及司法
    處遇，竟不思悔改，猶繼續施用毒品，本不宜寬貸，惟念及
    此乃自戕行為，且被告犯後已坦承犯行、態度尚可等一切情
    狀，量處如主文所示之刑，以示懲儆。
五、本件被告所有供其施用第一級毒品使用之注射針筒，並未扣
    案，且於查獲前已遭其丟棄而不復存在乙節，業經被告於本
    院審理中供述明確，自無沒收之必要，爰不宣告沒收，併此
    敘明。
據上論斷，應依刑事訴訟法第273 條之1 第1 項、第299 條第1
項前段，毒品危害防制條例第10條第1 項，刑法第11條前段、第
47條第1 項，判決如主文。
本案經檢察官陳啟能到庭執行職務
中    華    民    國    98    年    3     月    31    日
                  刑事第四庭  法  官  江振源
以上正本證明與原本無異
如不服本判決，應於判決送達後10日內向本院提出上訴書狀（應
附繕本），其未敘述上訴理由者，應於上訴期間屆滿後20日內補
提理由書狀於本院，上訴於臺灣高等法院高雄分院。
中    華    民    國    98    年     3    月    31    日
                              書記官  潘豐益
附錄本判決論罪科刑法條：
毒品危害防制條例第10條第1項
施用第一級毒品者，處6月以上5年以下有期徒刑。


司法院資訊處製作；財團法人民間司法改革基金會備份。
